【裁判字號】    99,司財管,61
【裁判日期】    990608
【裁判案由】    選任遺產管理人
【裁判全文】
臺灣臺南地方法院民事裁定            99年度司財管字第61號
聲  請  人  臺南縣麻豆鎮農會
法定代理人  乙○○
上列聲請人聲請選任被繼承人甲○○○之遺產管理人事件，本院
裁定如下：
    主  文
聲請駁回。
程序費用新臺幣壹仟元由聲請人負擔。
    理  由
一、按繼承開始時，繼承人之有無不明，而無親屬會議或親屬會
    議未於一個月內選定遺產管理人者，利害關係人或檢察官得
    聲請法院選任遺產管理人，並由法院依公示催告程序，定六
    個月以上之期限，公告繼承人，命其於期限內承認繼承，民
    法第1177條、第1178條規定甚明。
二、本件聲請意旨略以：被繼承人甲○○○（女，民國○○年○月
    ○○日生，身分證統一編號：Ｚ000000000號，94年9月24日死
    亡，生前最後住所：臺南縣麻豆鎮埤頭里10鄰埤頭89號之1
    ）生前積欠聲請人多筆借款未予清償，經聲請人向本院聲請
    強制執行，仍未獲清償，有本院96年度執吉字第21848號債
    權憑證可佐，因被繼承人甲○○○已於94年9月24日死亡，
    其法定繼承人均已拋棄繼承權，亦未依民法第1177條、第11
    78條於法定期限內，召開親屬會議並選任遺產管理人，以致
    聲請人之債權無法行使，為保障聲請人即債權人之權益，聲
    請人爰依法聲請本院選任被繼承人甲○○○之遺產管理人等
    語。
三、經查：聲請人主張被繼承人甲○○○已於94年9月24日死亡
    ，聲請人為被繼承人之債權人，以利害關係人聲請指定被繼
    承人甲○○○之遺產管理人乙情，固據提出本院96年4月11
    日96年執吉字第21848號債權憑證1件、被繼承人甲○○○之
    繼承系統表、除戶謄本、本院95年11月27日南院慧家巳94年
    度繼字第1898號函為證，堪予認定；惟本院依職權調閱本院
    94年度繼字第1898號、94年度繼字第1969號拋棄繼承卷宗，
    被繼承人甲○○○尚有繼承人即配偶李金連未拋棄繼承權，
    被繼承人甲○○○財產上之一切權利、義務均由繼承人李金
    連承受，是故本件被繼承人甲○○○並無繼承人有無不明之
    情，與上揭選任遺產管理人之規定不符，聲請人本件聲請即
    屬無據，應予駁回。至繼承人李金連嗣於97年8月18日死亡
    ，本院已依法選任李金連之遺產管理人（本院99年度司財管
    第49號案），併此敘明。
四、爰依非訟事件法第21條裁定如主文。
中    華    民    國    99    年    6     月    8     日
                  家事法庭    司法事務官  柯雅菱
以上正本係照原本作成。
如不服本裁定，應於裁定送達後10日內向本院提出抗告狀，並繳
納抗告費新台幣1千元。
中    華    民    國    99    年    6     月    11    日
                                  書記官  鄭隆慶

司法院資訊處製作；財團法人民間司法改革基金會備份。
